臺灣板橋地方法院刑事判決            100年度簡上字第811號
上  訴  人  涂碧芳
即  被  告
上列上訴人即被告因違反電子遊戲場業管理條例等案件，不服本
院中華民國100 年8 月4 日100 年度簡字第5450號第一審判決（
聲請簡易判決處刑案號：臺灣板橋地方法院檢察署100 年度偵字
第16453 號），提起上訴，本院管轄之第二審合議庭判決如下：
    主      文
上訴駁回。
涂碧芳緩刑貳年。
    事實及理由
一、本案經本院審理結果，認原審以上訴人即被告涂碧芳係共同
    犯電子遊戲場業管理條例第22條之罪及刑法第266 條第1 項
    之賭博罪，兩罪為想像競合犯，遂引用刑事訴訟法第449 條
    第1 項前段、第3 項、第454 條第2 項、電子遊戲場業管理
    條例第15條、第22條，刑法第11條前段、第28條、第266 條
    第1 項前段、第55條、第41條第1 項前段、刑法施行法第1
    條之1 第1 項、第2 項前段，逕以簡易判決處刑，量處被告
    拘役50日，如易科罰金，以新臺幣1 千元折算1 日，並依刑
    法第266 條第2 項，沒收當場賭博之電子遊戲機具及其內之
    財物，認事用法及量刑均無不當，應予維持，並引用原審判
    決書記載之事實、證據及理由，另補充被告於本院準備程序
    中之自白。
二、被告上訴意旨略以：伊承認犯罪，請求法院考量伊並無前科
    ，給予緩刑等語。經查，原審認事用法並無不當既如前述，
    被告提起本件上訴，自無理由，應予駁回。又查被告前未曾
    因故意犯罪受有期徒刑以上刑之宣告，此有臺灣高等法院被
    告前案紀錄表乙份在卷可參，其於本案中因一時失慮，致罹
    刑典，惟犯後終能坦承一切，是堪認被告犯後深具悔意，經
    此次偵審程序與科刑教訓後，當知警惕而無再犯之虞，本院
    認為前開對被告所宣告之刑，以暫不執行為適當，爰依刑法
    第74條第1 項第1 款之規定，併予宣告緩刑2 年，以啟自新
    。
三、按第二審審判，被告經合法傳喚，無正當之理由不到庭者，
    得不待其陳述逕行判決，此於簡易案件之第二審程序亦準用
    之，刑事訴訟法第455 條之1 第3 項、第371 條亦定有明文
    。本件被告經合法傳喚，無正當之理由未於審判期日到庭，
    爰依刑事訴訟法第371 條規定，不待其陳述，逕行判決。
據上論斷，依刑事訴訟法第455 條之1 第1 項、第3 項、第364
條、第368 條、第371 條、第373 條，刑法第74條第1 項第1 款
，判決如主文。
本案經檢察官黃睦涵到庭執行職務。
中    華    民    國   100    年    11    月    17    日
                  刑事第六庭  審判長法  官  胡堅勤
                                    法  官  高增泓
                                    法  官  盧軍傑
上列正本證明與原本無異。
不得上訴。
                                    書記官  周玉茹
中    華    民    國   100    年    11    月    17    日
附件：